Inventaris van het archief van het Ministerie van Waterstaat, Handel en Nijverheid, 1877-1905: Afdeling Posterijen (en Telegrafie), 1877-1892 en het Hoofdbestuur van de Rijkstelegraaf, 1878-1893
Nationaal Archief, Den Haag
- Leiden id V 23-11-1881, La H
V 30- 1-1891, 167
V 13- 5-1890, 232
V 13- 8-1890, 159
V 5- 9-1890, 138
V 18-10-1890, 174
V 25- 2-1891, 177
V 10- 3-1891, La L
V 13- 3-1891, 171
V 20- 3-1891, 174
V 24- 4-1891, 194
V 15- 5-1891, La H
V 10- 6-1891, 196
V 16- 6-1891, La A
V 22-10-1891, 172
V 25-11-1891, La C
V 10-12-1891, La A
V 1- 2-1892, 201
V 4- 4-1892, 210
V 27- 4-1892, La A
V 10- 6-1892, 196
V 2- 7-1892, 518
V 13- 7-1892, 217
V 29- 7-1892, La G
V 5- 9-1892, 194
V 26- 9-1892, La G
V 5-11-1892, 184
V 20-12-1892, La V
V 30-12-1892, La V
Amsterdam, bijkantoren Amstel, rpsbelangen V 6- 8-1881, 59
V 28- 9-1881, 72
Amstelstraat, huur V 28-11-1891, 144
V 24-12-1891, 160
Beurs, vergroting lokalen V 11- 3-1878, 57
Commelinstraat, verbouwing V 17-10-1892, 184
Handelskade, huur V 31- 8-1882, 74
V 12-10-1886, 14
v.d. Helststraat, huur V 6- 7-1889, 202
V 21- 8-1889, 196
V 28-11-1889, 200
Kommandantshuis, pp,rps,kwit. V 12- 1-1882, La M
V 23- 9-1891, 201
Oost-Ind. Binnenhuis V 24-10-1888, 8
Potgieterstraat, huur V 5- 4-1892, La G
V 8- 6-1892, 171
Prins Hendrikkade V 21- 2-1880, 58
Stadhouderskade, rps V 9- 7-1885, 63
Tulpplein, huur V 24-12-1890, 287
V 12- 3-1891, 210
V 3- 9-1892, 198
Nieuwe Veemarkt, hulpkantoor V 28- 6-1887, 4
Amsterdam, station Holl.Spoorweg, lokaal voor postdienst V 15-12-1877, 10
Amsterdam, Centraal Station; bijkantoor, loods ppdienst hijstoestellen, vestigen magazijn V 14- 3-1883, 73
V 11- 7-1883, La I
V 16- 8-1883, 62
V 28- 8-1883, 61
V 19- 1-1884, 56
V 1- 8-1885, La M
V 13-10-1886, La C
V 26-10-1886, 2
V 2-12-1886, 5
V 2- 2-1889, La H
V 21- 2-1889, La C
V 8- 3-1889, 314
V 23- 3-1889, La A
V 20- 7-1889, 216
V 20- 7-1889, 217
V 12-12-1890, 157
Amsterdam, bewaking gebouwen
Door militaire schildwacht V 31- 5-1878, 79
V 9- 7-1878, 61
Geen bewaking des nachts; voldoende maatregelen tegen inbraak getroffen V 10- 1-1880, 43
V 13- 1-1880, 46
Instructiebewaking door eigen personeel V 11- 3-1880, 53
V 13- 3-1880, 62
V 30- 3-1880, 47
Amsterdam, diverse onderwerpen
Bestelling: Reglement onbestelbare stukken V 26-11-1878, 52
V 18- 3-1882, 62
Op Nieuwjaarsdag V 29-12-1877, 6
Aan boord van schepen in haven V 3- 9-1881, 49
V 27- 6-1884, 83
Aan overzijde van het IJ V 27- 6-1884, 83
Pakketpost; per paard en wagen; aan woningen; V 12-11-1881, La C
V 13-12-1881, 56
V 13-12-1881, 63
Verstrekking lantaarns aan bestellers V 16- 2-1881, 59
V 9- 3-1881, 69
Huis aan huis, huldeblijk V 20- 5-1878, 99
Prins Hendrik
Inning nieuwjaarsfooien V 27- 3-1878, 62
Formatie: Vaststelling en uitbreiding V 10- 2-1879, 56
V 5- 5-1879, 290
V 23- 9-1879, 43
V 25- 4-1882, 77
V 31-10-1882, 51
Bijkantoren: Openstelling voor ppdienst V 29-10-1878, 62
Brievenbussen: Aan door Mendels te plaatsen lantaarns V 22- 9-1881, 74
Aan postrijtuigen naar spoorwegstations; verhoging aannemingssom V 18- 7-1878, 42
V 20-11-1878, 79
V 30-11-1878, 65
Kleine bussen aan particuliere panden V 11- 2-1879, 32
Buslichting en vervoer personeel V 28- 3-1888, La A
V 8- 6-1888, 13
Postwisseldienst: Onjuiste uitbetaling, maatregelen ter voorkoming V 23- 2-1878, 74
V 23- 2-1878, 74
V 4-11-1879, 40
V 27- 4-1889, 205
V 14- 6-1889, 153
Controle op te bestellen wissels V 28- 2-1878, 43
V 15- 3-1878, 58
Postbussen V 18-12-1877, 5
V 28-12-1877, 9
V 31-12-1877, 14
V 9- 7-1878, 62
Rijkspostspaarbank: Oprichting V 15- 1-1879, La Z
Inrichting lokaal V 11- 3-1881, La G
Wachtkamers: Toezicht door besteller als onbezoldigd rijksveldwachter V 24- 8-1891, 174
Plaatsing collectebus door vereniging "Kindervoeding" V 1-12-1892, 143
Postvervoer: Vertraging nieuwjaarskaarten V 20- 2-1885, 46
Pkt-Tolhuis, wisselplaats en bestelhuis V 29-12-1877, 10
V 24- 5-1879, 62
V 30- 3-1883, 85
Verlenging overeenkomst postritten V 21- 2-1888, 6
Amsterdam-Antwerpen Vervoer dépêches uit Engeland V 4- 5-1878, 56
Uitwerpen van dépêches V 8-11-1884, 44
Amsterdam-Edam Postvervoer per tram V 2- 3-1888, 6
Amsterdam-'s-Gravenhage Vervoer bij sneeuwval per slee V 31- 1-1880, 44
Oponthoud bij tol Oegstgeest I 6-12-1881, 148 Inf
Door aannemer J.J. v.d. Berg V 24-12-1881, La C
Amsterdam-Hilversum Treinendienst V 15- 5-1880, La N
Amsterdam-Hoorn Door aannemer P. Ellerbroek V 30- 3-1883, 85
Amsterdam-Rotterdam Vergoeding postcompartimenten V 24- 3-1880, 57
Overeenkomst pp-rit V 24-12-1881, La C
Amsterdam-Rustenburg Door aannemer J. Baars V 30- 3-1883, 85
Amsterdam-Uithoorn Postvervoer d.m.v. hittenkar V 1-10-1884, 62
Amsterdam-Vlissingen Declaraties postvervoer 1878/79 V 16- 9-1881, 85
Vervoer Engelse mail V 19- 8-1892, La A
Anholt Poste restante t.b.v. bewoners Zwanenburg V 18- 9-1879, 60
Anna Paulowna Postlokalen in stationsgebouw I 5- 4-1880, 239 bis Inf
Appingedam Huur ptgebouwen V 30-10-1883, 64
Appingedam-Groningen Postrit V 31-10-1882, 54
Arnhem Aankoop grond t.b.v. postgebouw V 9-10-1883, 57
V 4-12-1883, 60
Ruiling grond i.v.m. bouw postgebouw V 7- 7-1888, 8
Aankoop grond i.v.m. bouw postgebouw V 12- 5-1890, 152
Huur ptgebouw Driekoningendwarsstraat V 9-10-1883, 70
Vestiging 2e bijkantoor V 21- 1-1880, 72
Vestiging van een commies van swpkt I V 22-11-1877, 16
Vestiging swpkt IV V 19-11-1888, 146
Postlokaal op station SS: inrichten als bijkantoor
V 15-11-1879, 61
V 25-11-1879, 50
Postlokaal op station SS: vergroting t.b.v. verzending en tijdelijke opslag van ppn V 8-11-1881, 62
V 8- 5-1882, 59
V 7- 6-1882, 70
V 17- 6-1882, La U
V 24- 7-1882, La B
V 29- 7-1882, La O
V 1- 9-1882, 50
V 26- 9-1882, 59a
Postlokaal op station SS: brievenbus aan station vestiging magazijn V 27- 5-1879, 73
V 16- 8-1883, 62
V 19- 1-1884, 56
Postlokaal op station SS: stichting nieuw postlokaal V 6- 8-1885, 37
V 9- 3-1886, 2
V 22- 4-1886, 98
V 20- 8-1886, La L
V 2- 9-1886, La N
V 13- 9-1886, 9
V 14-10-1886, 6
V 14- 2-1887, 10
V 18- 2-1887, La E
V 24- 2-1887, 7
V 16- 3-1887, 4
Arnhem-Oldenzaal Treinendienst V 22-11-1877, 16
Arnhem-Utrecht Nachtgoederentrein V 8-11-1882, 59
Assen Aankoop perceel t.b.v. ptgebouw V 12-12-1892, La B
Assen-Heerenveen Postrit V 3-12-1881, 48
Assen-Meppel Postrit V 3-12-1881, 48
Asten Huur ptgebouw V 13- 6-1892, 217
Asten-Helmond Postrit V 8- 6-1887, 7
Augustinusga-Buitenpost Postrit per hondenkar V 6- 4-1883, 78
Baarn Huur ptgebouw V 19-12-1882, 67
Baarn-Vuursche Proef met fiets V 3-12-1885, 4
Balk Huur ptgebouw V 26- 4-1878, 48
Barneveld Huur ptgebouw V 5- 7-1887, 1
Barneveld-Harderwijk Vervangen diligence door handkar V 12-10-1881, 41
Bergen NH Hulp aan bode Cox gedurende winter V 27-11-1883, 62
Bergen op Zoom Gebruik afhaaktoestellen V 20- 8-1878, 32C
V 13- 3-1882, 66
Bergen op Zoom-Zierikzee-Brouwershaven (Pakket)postrit; aannemer A. Penny, Middelburg V 12- 6-1879, 55
V 28-10-1882, 55
Bergum Pgebouw van gemeente; omzetting V 1- 7-1892, 178
Beverwijk Huur pgebouw V 7- 2-1888, 1
De Bilt Huur pgebouw; omzetting V 23- 5-1883, 49
V 15- 1-1885, 69
Bloemendaal Huur bijkantoor V 18- 7-1892, 180
Blija Openstelling voor rps V 20- 8-1881, 76
Blokzijl Huur ptgebouw V 28- 6-1882, 76
V 3- 3-1884, 54
Bodegraven Huur ptgebouw V 21-10-1881, 56
V 23- 5-1891, 209
Borculo Huur pgebouw V 23-12-1885, 1
Borne Huur ptgebouw; omzetting V 7- 6-1884, 47
V 18- 9-1884, 56
Boskoop Huur ptgebouw V 10-12-1881, 71
Boxmeer id V 27- 2-1884, 75
Boxtel Huur pgebouw V 16- 9-1882, 58
Breda Aankoop percelen t.b.v. ptgebouw V 7- 8-1880, 58
Breskens Huur ptgebouw V 1- 7-1885, 67
Kosteloos afstaan van grond ptgebouw V 3- 3-1888, 9
V 10- 4-1888, 14
Erfpacht van grond voor ptgebouw V 9- 8-1888, 13
V 4-10-1888, 12
V 20-10-1888, 20
V 29-12-1888, 185
V 28- 9-1891, 209
V 3- 2-1892, 131
V 21-10-1892, 181
V 4-11-1892, 161
Schadeloosstelling Dir. i.v.m. huurverhoging V 1- 7-1885, 67
Breskens-Sluis Postrit V 28-10-1882, 55
Brielle-Rotterdam 2e poststoombootdienst V 3-12-1877, 6
Brouwershaven Aankoop perceel voor ptgebouw V 12- 8-1885, 45
V 21- 1-1886, La G
V 24- 3-1886, 11
Bruinisse Schadeloosstelling Dir.i.v.m. huurverhoging V 12- 5-1885, 74
Huur ptgebouw/omzetting V 16- 3-1888, 19
V 7- 9-1889, 129
V 13- 2-1892, 157
Bruinisse-Zierikzee Postvervoer d.m.v. hittenkar V 17- 2-1887, 11
Intekenlijst t.b.v. aanschaf rijwiel V 18- 6-1878, 41a
V 9- 7-1878, 78
Buitenpost Tolgelden V 6- 4-1883, 78
Cocksdorp-Oudeschild Postrit; A.C. de Wijn V 24- 5-1879, 62
Cocksdorp-Vlieland Postrit V 24- 5-1879, 62
Coevorden Huur/aankoop gebouw V 25-11-1879, 58
V 23- 6-1890, 214
V 21- 1-1891, 200
Cuyk Huur pgebouw/omzetting V 23-11-1882, 73
V 23-12-1882, 95
Dedemsvaart Huur ptgebouw V 17- 8-1878, 48
V 31- 7-1888, 28
Delden Huur pgebouw V 21-10-1886, 5
Delfshaven-Rotterdam Postvervoer per Rotterd. V 14- 4-1883, 54
Tramweg Mij.
Delft Aankoop percelen voor ptgebouw V 29-12-1888, 186
I 13- 2-1889, 303 Inf
Delft-'s-Gravenhage Postrit V 23-11-1881, La H
Deventer Postgebouw aan station V 28-11-1889, 193
Aankoop perceel Kleine Over-straat V 23-12-1892, La B
2e Bestelling pakketpost V 20-12-1881, La H
Dieren Huur pgebouw V 26- 3-1886, 3
Dinteloord-Rozendaal Postrit V 28-10-1882, 55
Doesburg Onderhoud ptgebouw V 2- 9-1882, 54
Doetinchem Aansprakelijkstelling Dir. V 3- 1-1878, 40
Frankering bij abonnement C. Misset V 24-10-1892, 192
Dokkum Aankoop percelen voor pgebouw V 9- 12-1879, 45
V 2- 4-1880, La Q
Vergroting pgebouw V 22- 1-1892, 207
V 4- 4-1892, 211
Dokkum-Veenwouden Postvervoer per tram V 14- 3-1888, 9
V 17- 4-1888, 10
Doorn Huur ptgebouw V 9- 2-1883, 71
V 14-11-1892, 157
Dordrecht Postbussen V 19- 1-1891, 321
Dordrecht-Leerdam Opheffen postrit V 28-10-1882, 56
Drachten Huur ptgebouw V 7- 5-1890, 244
Drachten-Heerenveen Postvervoer per tram V 14- 3-1888, 9
V 17- 4-1888, 10
Driebergen Huur ptgebouw V 1- 3-1886, 9
Drunen-Raamsdonkveer Verlies van dépêche op postrit V 12- 1-1878, 51
Druten-Nijmegen Vervoer van pakjes, vreemd aan dienst V 16-12-1878, 73
Edam Aankoop percelen voor ptgebouw V 10-12-1887, 17
V 23-12-1887, La F
V 24- 1-1888, 11
Ede Huur pgebouw V 2- 7-1890, 120
Egmond aan Zee Pastorie als pt-gebouw V 10- 4-1886, 18
Nevenbezigheden directeur (Comm.Nutsspaarbank) V 29- 7-1892, 213
Eibergen Huur pgebouw/omzetting V 4- 2-1890, 210
V 2- 7-1890, 120
Eindhoven Uitwisselingskantoor V 17- 1-1883, 124
Eindhoven-Geldrop Postvervoer door J. Wijnacker V 12- 6-1879, 55
Elst Huur pgebouw V 4- 7-1878, 45
Emmen Huur pgebouw/omzetting V 30- 8-1888, La D
V 28- 3-1890, 185
V 18- 6-1891, 187
Emmen-Odoorn Bodeloop V 31-10-1882, 54
Enkhuizen Verlichting brievenbus V 23-11-1877, 6
Verlichting ptgebouw V 22-12-1877, 16
Kosteloze overdracht van grond V 17-10-1884, 63
V 4-11-1884, 59
V 10-12-1884, 50
Enkhuizen-Urk-Kampen Postvervoer V 23- 2-1889, 163 e.a.
Enschede Uitwisselingskantoor V 2- 3-1882, 185
Aankoop percelen voor ptgebouw V 20- 8-1884, 56
V 29- 8-1884, La A
V 6-12-1884, 54
V 6- 2-1885, 50
I 18- 5-1885, 195 Inf
Inrichting en onderhoud V 9- 9-1885, 36
Epe Huur ptgebouw V 2-11-1880, 48
V 20-11-1890, 189
Ewijksluis-Wieringen Postvervoer door J. Bays V 24- 5-1879, 62 e.a.
Exloo-Odoorn Bodeloop V 31-10-1882, 54
Franeker Vergoeding ruimte voor telegraaf I 7-12-1889, 157 Inf
Aankoop percelen voor ptgebouw V 5- 9-1889, 157
I 17- 9-1889, 248 Inf
Wijziging bouwplan V 13-12-1889, La M
Frederiksoord-Steenwijk Vervoer pp met vrachtwagens V 21- 3-1884, 43
Geertruidenberg Huur ptgebouw V 23- 9-1890, 162
Gemert Beëindiging huur ptgebouw V 27-12-1892, 1210
Giessendam-Papendrecht Ppdienst met handwagen V 28-10-1882, 56
Ginneken Huur pgebouw V 24-12-1891, 137
Goedereede Huur ptgebouw V 10- 8-1882, 84
Goes Gebruik afhaaktoestellen V 20- 8-1878, 32C
V 13- 3-1882, 66
Aankoop percelen voor ptgebouw V 6- 7-1889, 201
V 24- 6-1891, 198
Goor Huur ptgebouw V 8- 6-1883, 58
Goorle-Tilburg Bodeloop per hondenkar V 2- 1-1886, 16
Gorinchem Aankoop perceel t.b.v. pgebouw V 4- 6-1881, 65
V 12-10-1882, 55
Uitbreiding pgebouw V 7- 5-1885, 51
Gorinchem-Raamsdonkveer Postrit V 8- 6-1887, 7
Gorinchem-Woudrichem Verongelukken postschuit V 24-12-1881, 49
Gorredijk Huur ptgebouw V 16- 4-1886, 6
Gouda-Schoonhoven Concurrentie met stoomboten op Lek V 2- 4-1887, La E
Grave-Wychen Postrit V 28-10-1882, 55
's-Graveland Huur ptgebouw V 28- 8-1890, 174
V 25- 3-1891, 210
's-Gravenhage Gebouw Klacht over atmosfeer in bestellerslokaal V 8- 7-1878, 54
Verbouwing/uitbreiding pgebouw en tijdelijke loods op Plein (ook meubilair voor nieuwe gebouw) V 17- 1-1879, 54
V 22- 2-1879, 63
V 4- 3-1879, 90
V 12- 3-1879, 71bis
V 11- 6-1879, 31
V 9- 7-1879, La G
V 15- 7-1879, La I
V 16- 8-1879, 43
V 4-12-1879, La B
V 27- 1-1880, 72
V 26- 2-1880, 72
Verbouwing/uitbreiding postgebouw, aankoop grond/percelen Prinsestraat V 22- 2-1883, 61
V 9-10-1884, La L
V 23-12-1884, 71
V 17- 9-1885, 55
V 29-10-1885, 3
V 13-11-1885, La F
Gang naast postgebouw, eigendom z.g. Lombardpoort V 20- 7-1886, 19
V 9- 9-1886, 15
V 16- 2-1888, 9
V 3- 9-1888, 9
V 18- 9-1888, 9
V 18- 7-1889, 216
Brandbeveiliging postgebouw V 12- 3-1891, 209
Afstaan grond Paleisstraat V 21-12-1883, 61
Valkenhuis, gebouw ppdienst V 9- 3-1881, La G
V 2- 6-1888, 9
Bijkantoor van Galenstraat V 18- 2-1889, 191
Postlokaal aan station H.S. V 18-11-1882, 57
V 26-10-1891, 305
V 23- 4-1892, La P
V 7- 5-1892, La V
V 20- 5-1892, La K
's-Gravenhage, diverse onderwerpen
Bestelling: Bestelling van pakjes V 13-12-1881, 56
V 27-12-1881, 72
Bestelling: Aantal en tijdstippen V 19- 7-1878, 61
Bestelling: Bestelwijken V 29- 1-1881, 70
Bestelling: Bestelling aan Zeesluis V 21-11-1891, 268
Bestelling: Bestelling per paard en wagen V 12-11-1881, La C
V 13-12-1881, 56
Formatie: Opvoering aantal bestellers V 8- 7-1878, 54
Brievenbussen: Opgave geplaatste brievenbussen V 6- 8-1880, 48
Brievenbussen: Lichting d.m.v. paard en wagen V 6- 8-1880, 48
V 9-11-1880, 70
V 9-12-1880, 64
Bijkantoren: Opening verst afgelegen, t.b.v. ppdienst V 14- 3-1883, 73
V 29-10-1883, 47
Pakketpostdienst: Uitvoering V 4-10-1881, La L
Rijkspostspaarbank: Openstelling op zondag V 27- 6-1883, 57
Rijkspostspaarbank: Vestiging hoofdkantoor op Buitenhof V 9- 3-1881, La G
V 30- 3-1881, 60
Onbestelbare stukken, vernietiging V 24- 4-1879, 37
Dienstuitvoering tijdens jaarwisseling V 6- 1-1885, La B
V 27- 1-1885, 38
Zegel- en legesbrieven, regeling V 11- 8-1881, 56 e.a.
Inlichtingen uit burgerlijke stand,kosten V 19- 3-1886, 3 e.a.
's-Gravenhage-Rotterdam Postrit V 24-12-1881, La C
's-Gravenzande Huur ptgebouw V 12-1-1883, 78
Groede Ontheffing besteller van buitenbestelling V 10- 1-1889, 154
Groenlo Huur ptgebouw V 23- 8-1884, 66
Groningen Brievenbus aan hulpbureau v. politie V 20-11-1877, 13
Uitbreiding dienstlokalen V 11-12-1883, 76
Vervoer naar station V 16- 7-1887, 15
Groningen-Appingedam Postrit V 31-10-1882, 54
Groningen-Meppel Spoorweglijn in ppverkeer V 11-10-1881, 56
Groningen-Onderdendam Postrit per paard en wagen V 31-10-1882, 54
Groningen-Winsum Opheffing postrit V 31-10-1882, 54
Gulpen Huur ptgebouw/omzetting V 16- 8-1879, 148
V 11- 6-1887, 11
Haaksbergen Hulpkt behandelt agtn boven f 600,- V 6- 3-1885, 33
Huur pgebouw V 11- 3-1891, 168
V 3-11-1892, 157
Haarlem Stichting nieuw ptgebouw, ruiling grond; aankoop percelen V 20-11-1890, 188
V 12-12-1890, 170
V 2- 2-1891, La F
V 12- 2-1891, 204
V 20- 4-1891, 213
V 17- 6-1891, 196
V 5- 8-1891, 208
V 20- 8-1891, 194
V 23-10-1891, 170
I 17-11-1891, 275 Inf
V 2- 2-1892, 174
V 1- 3-1892, 162
V 29- 3-1892, La K
V 23- 4-1892, 218
V 4- 6-1892, 166
V 27-10-1892, 197
Haarlem-Heemstede Ppvervoer per hondenkar I 22-10-1879, 91 Inf
Haarlemmermeer Huur ptgebouw V 25-10-1882, 69
Aankoop en verbouwing V 1-12-1886, La A
V 10- 3-1887, 16
I 19- 4-1887, 183 Inf
Hansweerd Huur ptgebouw V 10- 9-1891, 201
V 29- 4-1892, 224
Harderwijk Huur ptgebouw V 6- 9-1882, 48
Hardinxveld Huur ptgebouw V 20- 5-1882, 65
V 1- 8-1882, 50
V 8- 9-1882, 62
V 6- 9-1892, 146
V 22-12-1892, 1192
Harlingen Aankoop perceel voor pgebouw V 29-12-1877, 8
V 7- 1-1878, 41
Afstaan van grond V 31- 5-1884, 103
Harlingen-Nieuweschans Opnemen spoorlijn in ppverkeer V 11-10-1881, 56
Verloren gaan van dépêche V 7- 5-1885, 45
Harlingen-Sneek Postvervoer per tram V 14- 3-1888, 9
V 17- 4-1888, 10
Harlingen-Terschelling Postvervoer door F.B. de Haan V 24- 5-1879, 62 e.a.
Hasselt Huur ptgebouw V 18-11-1878, 41
V 27- 8-1888, 15
Hattem Huur ptgebouw V 16-11-1882, 57
Havelte Openstelling hulpkt voor rps V 18- 9-1886, 15
Hedel-Zaltbommel Opheffing hittendienst V 27-10-1888, 9
Heemstede Ppvervoer per hondenkar I 22-10-1879, 91 Inf
Huur ptgebouw/omzetting V 6- 9-1888, 9
V 2-12-1889, 165
Heenvliet Wijziging postdienst V 3-12-1877, 6
Overbrenging ptkt naar woning havenmeester V 28- 6-1887, 5
I 22- 9-1887, 134 Inf
Heerenveen Aanloop grond voor ptgebouw V 6- 9-1890, 167
V 29- 1-1892, 171
V 15- 3-1892, 161
Aankoop gebouw V 17- 9-1891, 211
V 26-11-1892, 188
Heerenveen-Sneek Postvervoer per tram V 14- 3-1888, 9
V 17- 4-1888, 10
Heerenveen-Zwolle Postrit Aanschaffing posthoorn V 5- 2-1885, 55
Heerlen Huur ptgebouw V 30- 7-1879, 53.
V 23- 1-1890, 161
Heerlen-Kerkrade Revolvers voor nachtdienst V 18-10-1878, 63
Heerlen-Sittard id V 18-10-1878, 63
Postvervoer per hittenkar V 17-10-1884, 49
V 27-12-1884, 50
V 11- 6-1885, 54
Heerlen-Valkenburg Postrit V 28-10-1882, 54
Hellevoetsluis Wijziging postdienst V 3-12-1877, 6
Overdracht ptgebouw aan Oorlog V 5- 9-1885, 58
I 22- 9-1887, 133 Inf
V 21- 8-1888, 19
V 11- 5-1889, 228
V 8-10-1891, 196
Hellevoetsluis-Sas van Dirksland Postvervoer V 21- 3-1883, 55 e.a.
Hellevoetsluis-Stellendam id V 7- 2-1879, 49 e.a.
Helmond Huur ptgebouw V 13- 6-1890, 146
V 4- 5-1891, 216
V 26- 3-1892, 275
's-Hertogenbosch Maatregelen ter verzekering postvervoer bij overstroming V 14- 1-1880, 56
Heusden Aankoop ptgebouw V 1-12-1892, 151
Hillegom Huur ptgebouw/omzetting V 29- 4-1884, 54
V 30- 6-1884, 69
Hilligersberg-Rotterdam Verstrekking lantaarns aan postboden V 15- 4-1878, 55
V 18-11-1880, 65
Holwerd Afhalen/brengen post, bestemd voor Ameland V 19-10-1883, 61
Hoogeveen Postwerkzaamheden, uit te voeren door tdr V 23- 2-1878, 65
Hoorn-Medemblik Postvervoer door M. de Vos V 24- 5-1879, 62
Huissen Huur ptgebouw V 10- 4-1883, 67
Huizen id V 31- 7-1879, 51
V 25- 9-1890, 200
Hulst Huur ptgebouw V 18-12-1883, 61
Irnsum Hulpkt behandelt agtn boven f 600,- V 6- 3-1885, 33
Joure Huur ptgebouw V 17-12-1883, 67
Kaatsheuvel id V 11- 2-1885, 19
Kampen-Urk Postvervoer; aannemer Neutjes V 5- 3-1879, 50
Katwijk aan Zee Vestiging ptkt V 21- 1-1880, 72
Huur ptgebouw V 4- 7-1882, 86
Aankoop perceel V 17- 1-1890, 290
V 11- 9-1890, 181
Aankoop grond V 25- 4-1891, 177
Katwijk-Leiden Postvervoer per tram V 11- 6-1881, 63
Klundert Huur ptgebouw V 26- 9-1887, 9
Kollum Huur ptgebouw V 6- 7-1887, 13
V 27-10-1888, 14
Koog a/d Zaan Huur ptgebouw V 21- 4-1881, La L
V 15- 8-1882, 39
V 11- 2-1892, 152
Kortgene Huur ptgebouwen V 10-11-1883, 65
Kortgene-Wolphaartsdijk Postschuitdienst V 12- 6-1879, 55
Kralingen Huur bijpostkantoor V 6- 6-1882, 67
V 8- 9-1882, 77
V 8- 3-1888, 19
Vestiging hulptelegraafkantoor V 18- 2-1885, 59
Kralingseveer Huur ptgebouw V 15-12-1880, 59
V 26- 9-1885, 55
V 14-11-1885, 13
Krimpen a/d Lek Huur ptgebouw V 2-10-1879, 59
V 28- 3-1889, 168
Krommenie Huur hulppostkantoor V 7- 9-1891, 280
V 1-10-1891, 168
Aankoop perceel voor ptgebouw V 24-10-1891, 203
V 24-12-1891, 166
Kuilenburg Huur ptgebouw V 2- 3-1883, 68
Lage Vuursche Bestelling V 3-12-1885, 4
Laren Huur pgebouw V 12- 6-1891, 170
Leerdam Huur ptgebouw V 28- 8-1885, 46
Leeuwarden Verbouwing en onderhoud ptgebouw V 17- 9-1881, 59
V 20- 9-1881, 81
V 15- 3-1884, 62
Mierenplaag in ptgebouw en in woning dir. V 6-10-1892, La K
V 13-10-1892, La P
V 21-10-1892, La C
I 25-10-1892, 929 Inf
V 26-10-1892, La D
I 1-11-1892, 967 Inf
V 15-11-1892, 177
V 22-11-1892, 181
I 1-12-1892, 1116 Inf
V 6-12-1892, La B
V 15-12-1892, La A
V 19-12-1892, 205
V 21-12-1892, 183
V 29-12-1892, 1228
Leiden Aankoop perceel naast postgebouw V 3- 1-1884, La M
V 9- 2-1884, 58
Verbouwing/onderhoud V 4- 4-1884, 70
V 13-10-1884, 49
Postrit naar station V 15- 8-1883, 52
Lekkerkerk Huur ptgebouw V 19- 4-1880, 71
Lemmer id V 4- 8-1890, 181
Lichtenvoorde id V 22- 1-1891, 163
Lobith id V 29- 8-1883, 37
Lochem id V 4-10-1888, 14
Loenen id V 8- 4-1881, 69
V - 9-1883, 81
Maarssen id V 17-10-1879, 43
V 17- 5-1886, 9
St. Maartensdijk id V 27- 5-1890, 154
Maassluis Aankoop ptgebouw V 29- 3-1881, 58
V 21- 6-1881, 68
Maastricht Aankoop perceel i.v.m. vergroting ptgebouw V 10- 4-1884, 66
V 1- 7-1884, 84
Verbouwing ptgebouw V 3- 9-1885, 68
V 26-11-1886, 15
Vestiging magazijn op spoorwegstation V 16- 8-1883, 62
V 19- 1-1884, 56
Begeleiding ppn op spoorwegen naar Aken en Luik V 15- 5-1880, 69
V 17- 1-1883, 123/124
V 24- 3-1883, La K
Makkum Huur ptgebouw V 26- 7-1883, 81
Marken-Monnikendam Postschuitdienst J. de Wit V 24- 5-1879, 62 e.a.
Medemblik Huur ptgebouw V 5-10-1883, 57
Meerkerk Hulpkt behandelt agtn boven f 600,- V 6- 3-1885, 33
Meppel 2e bestelling pakketpost V 20-12-1881, La H
Huur ptgebouw V 10- 5-1884, 89
St. Michielsgestel Hulpkt behandelt agtn boven f 600,- V 6- 3-1885, 33
Middelburg-Zierikzee Postrit V 28-10-1882, 55
Middelharnis Huur ptgebouw/omzetting V 14- 4-1885, 60
V 21-5-1886, 17
Middelharnis-Oude Tonge Wijziging bodeloop V 21- 3-1883, 55
Monster Huur ptgebouw V 14- 8-1884, 65
Montfoort Huur postgebouw V 1- 4-1891, 164
V 11- 4-1891, 149
V 1- 2-1892, 193
Moordrecht Huur ptgebouw V 8- 8-1884, 69
Mijdrecht id V 14- 2-1878, 36
Naaldwijk id V 15- 1-1884, 74
Naarden Huur ptgebouw V 7- 8-1884, 77
V 12-10-1891, La N
V 6- 9-1892, 142
Nieuwediep-Texel Postvervoer per stoom-boot/ijsvlet V 15-12-1877, 12
V 30-12-1881, 63
V 27- 8-1891, 301
Nieuwenhoven Wijziging postdienst V 3-12-1877, 6
Nieuwer Amstel Huur bijkantoor V 3- 4-1883, 103
Nieuweschans Uitwisselingskantoor V 28- 1-1882, La L
Nieuwesluis Wijziging postdienst V 3-12-1877, 6
Nieuwesluis-Rotterdam Poststoombootdienst V 17- 5-1879, 45 e.a.
Nieuw Helvoet. Wijziging postdienst V 3-12-1877, 6
Nieuwkuyk Postvervoer bij overstroming I 19- 2-1881, 164 Inf
Noordwijk Aankoop perceel van Justitie V 3- 1-1878, 45
V 19- 2-1878, 34
V 20- 5-1878, 101
Barometer aan buitengevel V 20- 2-1879, 42
Verkoop grond V 6- 5-1884, La A
V 17- 5-1884, 44
I 23- 9-1884, 119 Inf
Noord Scharwoude-Winkel Postvervoer door G.Keizer Winkel V 30- 3-1883, 85
Nijkerk Huur ptgebouw V 29- 9-1879, 47
V 15-12-1879, 63
Nijmegen Pakketpostbestelling V 28-10-1882, 54
Huur pgebouw V 4- 3-1884, 74
Aankoop perceel voor ptgebouw V 27- 7-1889, 217
V 11- 3-1890, 158
Nijmegen-Venlo Opening spoorlijn V 28-10-1881, 54
Nijverdal Vestiging ptkt in stationsgebouw, omzetting; waarborgsom tkt V 27- 2-1879, 71
V 21- 3-1879, 72
V 3- 5-1879, 42
V 22-12-1880, 78
Onderhoud ptgebouw V 2- 9-1882, 54
Opheffing telegraafdienst en omzetting ptkt in hulpkt P V 10-12-1891, 189
V 23- 7-1892, 194
Overdracht ptgebouw aan SS V 6- 8-1892, 222
V 29- 9-1892, 173
St. Oedenrode Huur ptgebouw V 27- 7-1880, 50
V 17- 8-1880, 50
V 4- 5-1891, 216
Oegstgeest Tolgelden/vertragingen I 6-12-1881, 148 Inf
Oisterwijk Huur pgebouw V 15- 4-1887, La M
V 26- 4-1887, 18
V 2- 8-1887, 1
V 11- 8-1887, 13
I 3-12-1887, 175 Inf
V 13- 2-1888, 3
V 12-11-1888, 11
Oldenzaal Uitwisselingskantoor V 28- 1-1882, La L
Lokalen postdienst op station SS V 22- 2-1884, 61
V 1- 8-1884, 50
V 15- 8-1884, 49
Olst Huur pgebouw V 17- 8-1878, 58
V 14-10-1879, 59
V 4-11-1889, 169
Vergoeding directeur, onrechtmatige opvoering V 31- 5-1884, 101
Ommen Huur ptgebouw V 12-11-1879, 53
V 5-11-1881, 70
V 24- 7-1891, 174
Omval Vervanging houten brievenbus door ijzeren V 28- 2-1878, 41
Onderdendam-Zoutkamp Postrit V 31-10-1882, 54
Oorschot Huur pgebouw/omzetting V 9- 4-1884, 54
V 22- 9-1884, 62
Oosterbeek Huur ptgebouw V 9- 6-1881, 70
V 26- 2-1884, 77
V 5-11-1886, La K
V 13- 5-1887, 6
V 26- 2-1892, 181
Oostmahorn ptdienst in gebouw loodswezen V 21-11-1888, 103
V 12- 8-1892, 180
Oostmahorn-Schiermonnikoog Postvervoer V 17- 6-1885, 35
Oostsouburg Uniformplaten V 24- 6-1879, La J
Ootmarsum Huur ptgebouw V 15- 7-1879, 46
V 18- 8-1879, 212
V 22-10-1879, 72
V 17- 5-1881, 83
V 12- 3-1891, 206
Osch Huur ptgebouw V 12- 6-1886, 13
V 29- 6-1886, 9
V 6- 6-1887, 17